臺灣高雄地方法院民事裁定
110年度消債清字第99號
聲  請  人  王文榮  
0000000000000000

代  理  人  陳柏乾律師
上列當事人因消費者債務清理事件聲請清算，本院裁定如下：
    主  文
聲請人王文榮自中華民國一一○年九月一日下午四時起開始清算
程序。
命司法事務官進行本件清算程序。
    理  由
一、聲請意旨略以：伊有不能清償債務情事，前依消費者債務清
    理條例（下稱消債條例）規定，向本院聲請調解債務清償方
    案，惟調解不成立。伊又未經法院裁定開始更生程序或許可
    和解或宣告破產，爰聲請清算等語。
二、按債務人不能清償債務或有不能清償之虞者，得依本條例所
    定更生或清算程序，清理其債務；法院開始清算程序之裁定
    ，應載明其年、月、日、時，並即時發生效力；法院開始更
    生或清算程序後，得命司法事務官進行更生或清算程序，必
    要時得選任律師、會計師或其他適當之自然人或法人1人為
    監督人或管理人，消債條例第3條、第80條前段、第83條第1
    項、第16條第1項分別定有明文。
三、經查：
  ㈠聲請人前於民國110年3月22日提出債權人清冊，向本院聲請
    調解債務清償方案，經本院110年度司消債調字第130號受理
    ，於110年4月21日調解不成立，聲請人於同日以言詞聲請清
    算等情，業經本院依職權調閱上開調解卷宗核閱無訛。
  ㈡聲請人於107年度至109年度各申報所得新臺幣（下同）130,3
    48元、0元、0元，勞工保險於102年1月18日在高雄市水產養
    殖業職業工會以投保薪資19,200元退保，於102年2月領取勞
    保一次給付745,728元，名下無財產，有南山人壽保單1張，
    惟已失效；又聲請人自陳自108年3月迄今，並無任何工作收
    入，除了身障補助以外，均依靠親友資助必要生活費用，自
    108年3月起至110年2月，胞姊王韻秀除每月資助聲請人生活
    費2,000元，亦有不定期加資助聲請人生活費2,000、3,000
    至10,000元，大都係匯款予胞兄王鈗昇郵局帳戶由其代收後
    轉交給聲請人，亦有於三節聚會時給予聲請人少許現金；另
    胞妹王俐尹亦提出資助切結書及郵局存摺內頁匯款明細陳明
    自108年1月起至110年4月間不定期資助聲請人生活費，每月
    平均約8,000元至8,500元，亦係匯款予胞兄王鈗昇郵局帳戶
    由其代收後轉交給聲請人；胞兄王鈗昇切結因其與聲請人住
    同高雄市，協助將兩位妹妹匯入其郵局戶頭之款項每月大約
    10,000元轉交聲請人，供其生活所需支用，平時若聲請人生
    活上有困難時，王鈗昇也會視自己經濟情況不定期酌給現金
    1,000或2,000元，若聲請人身邊的現金沒用完，會將錢匯入
    王鈗昇戶頭暫時保管，王鈗昇會依聲請人之需要再提供現金
    ，聲請人平均每月資助收入11,000元至12,000元，另每月領
    取身障者生活輔助3,772元，此外未領取其他補助或給付等
    情，有財政部高雄國稅局108年綜合所得稅各類所得資料清
    單及財產歸屬資料清單（本院110年度司消債調字第130號卷
    （下稱調卷）第10至11頁）、107至109年稅務電子閘門財產
    所得調件明細表（本院110年度消債清字第99號卷（下稱卷
    ）第22至24頁）、財產及收入狀況說明書（調卷第4頁、卷
    第34頁）、債權人清冊（調卷第5頁）、戶籍謄本（調卷第1
    3頁）、勞工保險被保險人投保資料表（調卷第12頁）、個
    人商業保險查詢結果表（卷第52頁）、財團法人金融聯合徵
    信中心前置協商專用債權人清冊（調卷第7至9頁）、信用報
    告（卷第35至36頁）、社會補助查詢表（卷第15至20頁）、
    勞動部勞動力發展署高屏澎東分署函（卷第26頁）、高雄市
    政府勞工局訓練就業中心函（卷第73至74頁）、勞動部勞工
    保險局函（卷第25頁）、收入證明切結書（卷第37頁）、租
    屋補助查詢（卷第21頁）、王韻秀資助切結書暨存款人匯款
    收執聯（卷第38至43頁）、王俐尹資助切結書暨郵局帳戶存
    摺內頁轉存匯款記錄明細暨交易明細（卷第44至50頁）、王
    鈗昇資助切結書（卷第51頁）、健保投保紀錄（卷第66至67
    頁）、家族系統表（卷第65頁）、存簿（卷第53至58頁）、
    南山人壽保險股份有限公司函附保單明細表（卷第71至72頁
    ）、三商美邦人壽保險股份有限公司函（卷第83頁）、聲請
    人110年6月1日陳報狀（卷第31至33頁）、除戶戶籍謄本（
    卷第69頁）、財政部高雄國稅局函（卷第82頁）、聲請人11
    0年7月28日陳報(二)狀（卷第84頁）等附卷可參。依聲請人
    上述工作、收入及財產情況，聲請人僅有每月領取之身障者
    生活輔助3,772元及親屬資助11,000至12,000元等平均每月
    收入15,272元【計算式：3,772＋(11,000＋12,000)÷2＝15,272
    】，可供運用。
　㈢關於聲請人個人日常必要支出部分，聲請人雖主張每月支出16,009元（含房屋租金7,000元）乙情，並提出租賃契約書（卷第59至57頁）、租金給付證明（卷第60至64頁，郵政跨行匯款申請書）在卷可稽。按債務人必要生活費用，以最近一年衛生福利部或直轄市政府所公告當地區每人每月最低生活費一點二倍定之，消債條例第64條之2第1項定有明文。本院參酌衛福部社會司所公告110年度高雄市最低生活費為13,341元，1.2倍即16,009元，聲請人主張每月必要支出約16,009元，尚屬合理，應予採計。
  ㈤綜上所述，聲請人每月收入為15,272元，扣除必要生活費16,
    009元後，已無剩餘。而其債務仍有3,885,615元（卷第27至
    30頁臺灣土地銀行陳報狀，包括：臺灣土地銀行），堪認聲
    請人確有不能清償債務之情事。從而，聲請人向本院聲請清
    算，應予准許，並命司法事務官進行本件清算程序。
四、依消債條例第11條第1項、第83條第1項、第16條第1項，裁
    定如主文。
中　　華　　民　　國　　110 　年　　9　　月　　 1 　　日
              民事庭  　　法  官   賴寶合
以上正本係照原本作成。
本裁定不得抗告。
中　　華　　民　　國　　110 　年　　9　　月　 　1 　　日
  　                      書記官 　胡美儀